臺灣高等法院花蓮分院刑事裁定
聲　請　人
即　被　告　乙○○
聲　請　人
即　被　告　甲○○
聲　請　人
即　被　告　丙○○
上列聲請人即被告因竊盜案件，對於本院95年度上易字第53號中
華民國96年5月15日確定判決，聲請再審，本院裁定如下：
    主  文
再審之聲請駁回。
    理  由
一、本案聲請人即被告3人（下稱被告3人）因為在94年4月1日與
    謝國益、洪宇青以及黃坤山等人侵入臺東市○○街31號謝介
    三、許育慈之住處竊取財物，而犯有加重竊盜罪，經臺灣臺
    東地方法院分別判處有期徒刑2年6月，被告3人提起上訴，
    本院95年度上易字第53號案改判有期徒刑2年。被告3人以同
    案被告洪宇青的自白已經有確實的新證據證明是非出於任意
    性而且原確定判決所認定的犯罪事實與另案在同一地點竊盜
    的證人楊順萬所述顯有重疊、竊取物品的認定沒有明確的證
    據、被告等人有不在場的通聯記錄資料等證據為證，因此依
    照刑事訴訟法第420條第1項第6款以及第421條之規定聲請再
    審。
二、就共同被告洪宇青自白部分，原確定判決所引用據以認定被
    告3人犯罪事實的證據中，並沒有共同被告洪宇青在警局中
    所為之自白，而是根據洪宇青在第1審法院以證人身份作證
    的證詞，並與證人謝國益之證詞、通聯記錄、現場地點與行
    動電話基地台的距離等證據相互比對後據以認定被告3人的
    犯行，則洪宇青自白是否出於任意性，既非原確定判決所據
    以認定被告罪行的證據，自不能以此作為再審的理由。更且
    洪宇青不僅在警局、偵查中自白犯行，也在原審審理中自白
    犯罪，雖然其中對於究竟被告等人是否有參與犯行陳述不一
    ，但是原確定判決已經詳敘為何認定被告3人有參與犯行所
    依據的證據以及理由，被告3人再據此聲請再審，自無理由
    。
三、另外被告主張證人楊順萬於96年1月23日在本院前確定判決
    審理中時針對進入本案被害人家中竊盜的時間有所證述，但
    經查本院前述審判筆錄並沒有該項證詞（本院95年度上易字
    第53號卷（三）頁11以下）。證人楊順萬是於96年4月24日
    在本院前確定判決審理中證稱：當晚是是8點半進去，9點鐘
    離開（本院95年度上易字第53號卷（三）頁54），所證述的
    時間雖然與本案犯行時間所有重疊，但查楊順萬因為涉嫌從
    88年間起到95年5月10日連續在臺東市、臺東縣池上鄉、關
    山鎮等地竊取他人財物共計有145件，經臺灣臺東地方法院
    以95年度訴字第202號判決，依照常業竊盜罪判處有期徒刑
    6年，而楊順萬對於該案犯罪事實也大部分自白在卷，則以
    楊順萬竊盜案件之多，犯罪的主要地點多數集中在臺東市，
    顯難對於所有犯罪時間記憶清晰，則自難僅以楊順萬對於犯
    案時間之作證內容逕行推翻本案其他證人以及證據的證據力
    ，本院確定判決也已經在理由中論述，被告再據以聲請再審
    ，自無理由。
四、被告3人雖又主張確定判決所認定竊取物品模糊不清以及依
    據通聯記錄所顯示記載被告等人不在場證明等理由，經查原
    審判決依照依照被害人的證述認定被告所竊取的物品內容，
    而通聯記錄所記載的基本台位置與竊盜案發地點的距離，也
    經過原確定判決法院依照所調取的地圖資料等一一敘明認定
    之理由，被告僅任意指摘原判決認定事實的心證理由，並沒
    有提出證據加以佐證，其再審自無理由。
五、本件被告3人所主張之再審理由，均無理由，應依同法第434
    條第1項裁定駁回之。
中　　華　　民　　國　　96　　年　　9 　　月　　7 　　日
                      刑事庭審判長 法  官 謝志揚
                                   法  官 劉雪惠
                                   法  官 賴淳良
以上正本證明與原本無異。
如不服本裁定應於裁定送達後5日內向本院提出抗告狀。
                                   書記官 邱廣譽
中　　華　　民　　國　　96　　年　　9　　 月　　7　 　日
